【裁判字號】    99,台上,3154
【裁判日期】    990520
【裁判案由】    違反毒品危害防制條例
【裁判全文】
最高法院刑事判決            九十九年度台上字第三一五四號
上  訴  人  甲○○
上列上訴人因違反毒品危害防制條例案件，不服台灣高等法院中
華民國九十九年三月二十四日第二審判決（九十九年度上訴字第
三九號，起訴案號：台灣板橋地方法院檢察署九十八年度偵字第
二四二一五號），提起上訴，本院判決如下：
    主  文
上訴駁回。
    理  由
按刑事訴訟法第三百七十七條規定，上訴於第三審法院，非以判
決違背法令為理由，不得為之。是提起第三審上訴，應以原判決
違背法令為理由，係屬法定要件。如果上訴理由書狀並未依據卷
內訴訟資料，具體指摘原判決不適用何種法則或如何適用不當，
或所指摘原判決違法情事，顯與法律規定得為第三審上訴理由之
違法情形不相適合時，均應認其上訴為違背法律上之程式，予以
駁回。本件上訴人甲○○上訴意旨略稱：上訴人已將毒品上游之
人提供檢警單位，追查毒品來源及流向。因上訴人發現及提供相
關線索已於原審言詞辯論終結之後，原審因而未能審酌上訴人有
利情節，減輕上訴人刑責，自有違背法令云云。
惟查原判決依憑上訴人之自白、登機證一張、護照影本、上訴人
入境遭查獲照片二二幀、潤滑油一罐、保險套二個、衛生紙一張
、保鮮膜一張、含門號0000000000號通話晶片卡之行
動電話一具、扣案第一級毒品海洛因一包、法務部調查局調科壹
字第０九八二三０二五０九０號濫用藥物實驗室鑑定書、台灣高
等法院被告（上訴人）全國前案紀錄表等證據，資以認定上訴人
有原判決事實欄所記載之犯罪事實。因而撤銷第一審之科刑判決
，改判依想像競合犯規定，從一重論處上訴人共同犯運輸第一級
毒品罪刑（累犯，處有期徒刑十年），併為從刑之諭知，已詳述
其所依憑之證據及認定之理由。原判決所為論述，核與卷證資料
相符，從形式上觀察，並無足以影響判決結果之違背法令之情形
。查犯毒品危害防制條例第四條至第八條、第十條或第十一條之
罪，供出毒品來源，因而查獲其他正犯或共犯者，減輕或免除其
刑，同條例第十七條第一項固有明文。然本件依卷內資料所示，
上訴人雖供稱係由共同正犯即綽號「少爺」之成年人提供海洛因
私運入境，但未供出綽號「少爺」之真實姓名及年籍住居所，以
供查緝，顯無上訴人供出毒品來源，因而查獲其他正犯或共犯之
事實；且上訴人亦未曾指稱有此部分減輕刑責之事由。原審未予
調查、審酌，於法無違。上訴意旨未依卷證資料，就原判決如何
違背法令為具體指摘，核與法律規定得為第三審上訴理由之違法
情形，不相適合，應認其上訴違背法律上之程式，予以駁回。
據上論結，應依刑事訴訟法第三百九十五條前段，判決如主文。
中    華    民    國  九十九  年    五    月   二十   日
                      最高法院刑事第十二庭
                          審判長法官  黃  一  鑫
                                法官  張  春  福
                                法官  林  勤  純
                                法官  李  錦  樑
                                法官  陳  國  文
本件正本證明與原本無異
                                      書  記  官
中    華    民    國  九十九  年    五    月  二十六  日
                                                       s

司法院資訊處製作；財團法人民間司法改革基金會備份。
